臺灣高等法院臺中分院刑事判決　　　　96年度上易字第1218號
上　訴　人　臺灣台中地方法院檢察署檢察官
被　　　告　甲○○
　　　　　　　　　　　號
　　　　　　　　　　（另案在臺灣臺中監獄臺中分監執行中）
上列上訴人因被告恐嚇等案件，不服臺灣臺中地方法院96年度易
字第1545號中華民國96年5月4日第一審判決（起訴案號：臺灣臺
中地方法院檢察署96年度偵緝字第468號），提起上訴，並移送
併案審理（併辦案號：臺灣臺中地方法院檢察署96年度偵緝字第
469號），本院判決如下：
    主  文
原判決關於結夥、攜帶兇器竊盜罪，捌罪；恐嚇取財罪，陸罪；
及定應執行刑部分均撤銷。
甲○○犯結夥、攜帶兇器竊盜罪，捌罪（即如附表編號一至八所
示），均累犯，如附表編號一所示之罪處有期徒刑柒月，減為有
期徒刑參月又拾伍日，如附表編號二至八所示之柒罪，各處有期
徒刑捌月，均減為有期徒刑肆月；扣案之活動鉗子、Ｔ型扳手、
美工刀、螺絲起子各壹支、黑色手套肆個，均沒收（其中附表編
號一之結夥、攜帶兇器竊盜罪部分，僅沒收螺絲起子壹支、黑色
手套肆個）。又共同犯恐嚇取財罪，陸罪（即如附表編號三至八
所示），均累犯，各處有期徒刑柒月，均減為有期徒刑參月又拾
伍日；扣案之ＮＯＫＩＡ牌行動電話壹支、人頭帳戶劉勇成之郵
局存摺壹本、印章壹枚，均沒收。應執行有期徒刑貳年拾月；扣
案之活動鉗子、Ｔ型扳手、美工刀、螺絲起子各壹支、黑色手套
肆個、ＮＯＫＩＡ牌行動電話壹支、人頭帳戶劉勇成之郵局存摺
壹本及印章壹枚，均沒收。
    犯罪事實
一、甲○○（綽號毛ㄟ）前因竊盜、傷害、違反毒品危害防制條
    例（施用第一、二級毒品）等案件，經法院各判處有期徒刑
    8月、4月、10月、4月確定，入監執行後，經假釋付保護管
    束，業於92年9月29日保護管束期滿未經撤銷假釋而視為執
    行完畢。詎甲○○仍不知悛悔警惕，竟與癸○○（綽號黑人
    ）、己○○（綽號豬屎）（上揭黃、張2人均經臺灣臺中地
    方法院另案以96年度易字第157號審結）共同意圖為自己不
    法之所有，基於竊盜及恐嚇取財之犯意聯絡，謀議由甲○○
    持其所有客觀上足以對人之生命、身體、安全構成威脅，具
    有危險性之活動鉗子、Ｔ型扳手、美工刀、螺絲起子等工具
    負責竊取汽車，癸○○、己○○在旁負責把風，於竊得車輛
    後，再由甲○○、癸○○、己○○撥打電話向車主恐嚇取財
    並提領贓款，議定後，旋由癸○○駕駛甲○○所有之車牌號
    碼2478─ＬＤ號自用小客車搭載甲○○、己○○，於附表編
    號一所示之時間、地點，結夥三人，由癸○○、己○○在旁
    把風，由甲○○持其所有之黑色手套4個及客觀上足以對人
    之生命、身體、安全構成威脅、可供兇器使用之螺絲起子1
    支，竊取乙○○所有車牌號碼Ｑ8－2157號車牌2面，得手後
    將之輪流懸掛於甲○○與癸○○之自用小客車上，以躲避警
    方追緝。甲○○、癸○○、己○○再以前揭行為分擔之同一
    模式，於附表編號二至八所示之時間、地點，均結夥三人，
    由癸○○、己○○在旁把風，由甲○○持其所有黑色手套4
    個、前開螺絲起子、活動鉗子、Ｔ型扳手、美工刀各1支，
    竊取附表編號二至八所示駿毅工程有限公司等被害人所有或
    管領使用之自用小客車（如附表失竊車輛欄所示），得手後
    ，旋即於竊得各該自用小客車之同日（如附表勒贖時間欄所
    示），依附表編號三至八所示自用小客車內所放置之聯絡電
    話，由甲○○、癸○○、己○○持癸○○所有之ＮＯＫＩＡ
    牌行動電話1支撥打電話向附表編號三至八所示之被害人恐
    嚇稱：汽車在其手上，如欲取回汽車須交款贖車，致附表編
    號三至八所示各被害人均因畏懼車輛遭變賣或解體，依指示
    各將附表編號三至八勒贖金額欄所示之金錢，匯入甲○○、
    癸○○、己○○等三人指定之帳戶內，甲○○、癸○○、己○○得手後再提領贓款朋分花用（各該被害人匯款之金額、
    匯入帳戶，亦皆詳如附表編號三至八所示）後，再通知各該
    被害人至其遭竊自用小客車藏放之位置自行尋回失車。嗣癸○○於95年10月2日18時許，在臺中縣外埔鄉○○路755巷2
    弄5號經警查獲，並在其臺中縣大安鄉○○路210巷6號住處
    ，扣得其所有、供渠等為上開恐嚇取財犯行所用之ＮＯＫＩ
    Ａ牌行動電話1支；己○○則於同日18時50分許，在臺中縣
    大安鄉○○路56號前經警查獲，並在其臺中縣大安鄉○○○
    路57 巷56號住處及其臺中縣大甲鎮○○街231之5號居處，
    扣得癸○○所有供渠等指示前揭各被害人匯款所用人頭帳戶
    劉勇成之郵局存摺1本、印章1枚，及前揭甲○○所有之螺絲
    起子1 支及黑色手套4個、活動鉗子、Ｔ型扳手、美工刀各1
    支，己○○另帶同警員至臺中縣大安鄉溪州橋及溫寮橋旁海
    堤起獲附表編號一所示贓物車牌號碼Ｑ8－2157號車牌2面（
    已發還被害人乙○○），甲○○嗣亦經通緝到案。
二、案經國道公路警察局第七警察大隊、臺中縣警察局大甲分局
    分別報請臺灣臺中地方法院檢察署檢察官偵查起訴。
    理  由
一、上開犯罪事實，業據被告甲○○於偵查、原審及本院審理時
    坦承不諱，並經共犯癸○○、己○○均以證人身分於檢察官
    訊問時結證明確，核與如附表所示之被害人即證人乙○○、
    駿毅工程有限公司負責人丑○○、戊○○、庚○○、丙○○
    、壬○○、子○○、辛○○於警詢時所證情節相符（各該被
    害人之筆錄出處均見附表之備註欄），並有附於各該被害人
    警詢筆錄後之車籍作業系統－查詢認可資料、車輛竊盜、車
    牌失竊資料個別查詢報表－查詢車輛認可資料、贓物認領保
    管單（附表編號一所示Ｑ8－2157號車牌2面，已發還被害人
    乙○○部分）、匯款執據、被害人匯款帳戶明細、銀行或路
    口監視器攝錄畫面翻拍之照片附卷可證。此外，並有共犯癸○○所有、供本案犯罪所用之ＮＯＫＩＡ牌行動電話1支、
    人頭帳戶劉勇成之郵局存摺1本、印章1枚、螺絲起子1支、
    黑色手套4個、活動鉗子、Ｔ型扳手、美工刀各1支可證。足
    認被告之自白確與事實相符，本案事證明確，被告上開犯行
    堪以認定。
二、按刑法上所謂兇器，其種類並無限制，凡客觀上對於人之生
    命、身體、安全構成威脅，具有危險性之兇器均屬之，且祇
    須行竊時攜帶此種具有危險性之兇器為已足，並不以攜帶之
    初有行兇之意圖為必要（最高法院79年臺上字第5253號判例
    參照）。且按扳手、鉗子、起子等物，客觀上均足對人之生
    命、身體、安全構成威脅，應認為行兇器具，持以行竊應成
    立加重竊盜罪（最高法院76年度臺上字第3929號判決參照）
    。經查，被告犯附表編號一至八竊盜犯行所用之螺絲起子1
    支，及被告犯附表編號二至八竊盜犯行所用之活動鉗子、Ｔ
    型扳手、美工刀各1支，均質地堅硬，在客觀上對人之生命
    、身體、安全已足構成威脅甚明，且被告就附表所示之八次
    竊盜犯行，均係與共犯癸○○、己○○結夥三人共同為之。
    核被告此部分所為（即附表編號一至八之竊盜犯行部分），
    均係犯刑法第321條第1項第3款、第4款之結夥三人以上、攜
    帶兇器竊盜罪。又被告與共犯癸○○、己○○於竊得如附表
    編號三至八所示戊○○等被害人所有之自用小客車後，復於
    附表編號三至八所示之時間，撥打電話予戊○○、庚○○、
    丙○○、壬○○、子○○、辛○○等被害人，致各該被害人
    均因畏懼所有之車輛遭變賣或解體，分別將附表勒贖金額欄
    所示不等之金額匯入所指定之金融機構帳戶內（附表編號二
    之恐嚇取財未遂部分，未經被告上訴，且檢察官僅對原判決
    8件竊盜罪及6件恐嚇取財既遂罪量刑部分提起上訴，該恐嚇
    取財未遂罪部分已確定，附此敘明），核被告此部分（即附
    表編號三至八部分）所為，係犯刑法第346條第1項之恐嚇取
    財既遂罪。被告與共犯癸○○、己○○就前揭加重竊盜及恐
    嚇取財犯行，互有犯意聯絡及行為分擔，均應論以共同正犯
    。又被告前因竊盜、傷害、違反毒品危害防制條例（施用第
    一、二級毒品）等案件，經法院各判處有期徒刑8月、4月、
    10月、4月確定，入監執行後，經假釋付保護管束，業於92
    年9月29日保護管束期滿未經撤銷假釋而視為執行完畢，有
    臺灣高等法院被告前案紀錄表、臺灣臺中地方法院檢察署刑
    事資料查註紀錄表在卷可按，被告受有期徒刑之執行完畢後
    ，5年之內故意再犯有期徒刑以上之本案各罪，均為累犯，
    應依刑法第47條第1項之規定加重其刑。被告所犯8次加重竊
    盜、6次恐嚇取財既遂之犯行，犯意個別，行為互異，應予
    分論併罰。檢察官上訴意旨以：原審未區分被告所竊財物之
    價值、恐嚇取財之金額及對被害人所造成之損害，而就被告
    所犯8件竊盜罪一律量處有期徒刑8月及6件恐嚇取財既遂罪
    一律量處有期徒刑7月，自有未洽等語指摘原審判決不當，
    關於如附表編號一所示之竊盜罪，被告係竊取車牌2面，與
    其餘如附表編號二至八所示均係竊取自用小客車不同，原審
    關於如附表編號一所示之竊盜罪量處有期徒刑8月，稍嫌過
    重，尚有未合，其餘竊盜罪之手段均相同，所竊得之財物均
    係自用小客車，原審分別量處有期徒刑8月，並無不當；至
    於如附表編號三至八所示之恐嚇取財罪，恐嚇所得金額均在
    新台幣5萬元以下，相差無幾，原審分別量處有期徒刑7月，
    亦無不當。原審認被告甲○○罪證明確，予以論罪科刑，固
    非無見；惟(1)中華民國96年罪犯減刑條例業經公佈施行，本
    件被告犯罪在96年4月24日以前，原審未及適用上開減刑條
    例予以減刑，尚有未洽。(2)如附表編號一所示之竊盜罪原審
    量處有期徒刑8月，稍嫌過重，亦有未合。檢察官上訴除指
    摘原判決如附表編號一所示之竊盜罪部分，量刑不當，為有
    理由外，其餘上訴，雖無理由，但原判決既有上開可議之處
    ，自應由本院撤銷改判。爰審酌被告之素行非佳，正值年輕
    力壯，取財不循正途，竟一再作奸犯科，謀取不法所得，惡
    性非輕，所為危害社會之共同生活秩序匪淺，迄今均未賠償
    被害人之損害，並衡酌被告於偵查中經通緝到案迄本院審理
    時均坦承犯行、尚知醒悟之犯罪後態度，及其遂行恐嚇取財
    犯行後即通知附表編號三至八所示各被害人失竊車輛之藏放
    地點自行尋回失車等一切情狀，分別量處如主文第2項所示
    之刑，慶依中華民國96年罪犯減刑條例第2條第1項第3款、
    第3條第1項第15款之規定減輕其刑2分之1，並定其應執行刑
    。扣案之螺絲起子1支、黑色手套4個，係被告所有供附表編
    號一至八竊盜犯行所用之物，扣案之活動鉗子、Ｔ型扳手、
    美工刀各1支，則係被告所有供附表編號二至八竊盜犯行所
    用之物，業據被告陳明在卷，爰均依刑法第38條第1項第2款
    之規定宣告沒收。又按共同正犯因相互間利用他人之行為，
    以遂行其犯意之實現，本於責任共同之原則，有關沒收部分
    ，對於共犯間供犯罪所用之物，自均應為沒收之諭知。經查
    ，扣案之ＮＯＫＩＡ牌行動電話1支，係共犯癸○○所有、
    供附表編號三至八所示之恐嚇取財犯行所用之物，扣案之劉
    勇成郵局存摺1本、印章1枚，則係共犯癸○○所有供附表編
    號三至八恐嚇取財犯行指示被害人匯款所用之物，爰均依刑
    法第38條第1項第2款之規定宣告沒收。至於在共犯癸○○臺
    中縣大安鄉○○路210巷6號住處，經警扣得之姓名與電話名
    冊49張、筆記本1本、SAMS UNG牌行動電話1支、被告癸○○
    父親黃啟二所有之ＧＷ－8267號自用小客車1輛（已發還予
    癸○○胞姐黃靖惠領回）；在共犯己○○臺中縣大價鎮○○
    街231之5號居處，經警扣得之SAMPO牌行動電話1支（內含門
    號0000000000號SIM卡）、戶名黃明德之臺灣銀行存摺1本、
    提款卡1張、戶名分別為己○○、余瓊雯、張宏帆、張巧妮
    之郵局帳戶存摺合計4 本、提款卡合計4張、大型利剪1支、
    小型利剪1支、螺絲起子2支、電源線1組及裝鴿鐵籠2個，並
    無積極證據證明與本案竊盜或恐嚇取財犯行確有直接密切關
    連性，且無證據證明係屬被告或共犯癸○○、己○○所有之
    物，核與刑法沒收之要件均有未合，爰不宣告沒收，附此敘
    明。至於檢察官聲請併案審理部分與原起訴事實相同，併此
    敘明。
據上論斷，應依刑事訴訟法第369條第1項前段、第364條、第299
條第1項前段，刑法第28條、第321條第1項第3款、第4款、第346
條第1項、第47條第1項、第51條第5款、第38條第1項第2款，中
華民國96年罪犯減刑條例第2條第1項第3款、第3條第1項第15款
、第7條，判決如主文。
本案經檢察官丁○到庭執行職務。
中　　華　　民　　國　　96　　年　　8　　 月　　21　　日
            刑事第十庭  審判長法  官  林  照  明
                              法  官  蔡  名  曜
                              法  官  李  平  勳
上列正本證明與原本無異。
不得上訴。
                              書記官  許  哲  禎
中　  華　 　民　　國　 96　　年 　 8 　  月　  21  　日
附表：
┌──┬────┬──────────┬────┬────┬────┬──────────┬─────┬────┬──────┬───────┐
│編號│時    間│ 地              點 │被 害 人│失竊車輛│勒贖時間│勒    贖    手    段│ 勒贖金額 │得款與否│  所犯罪名  │備          註│
│    │        │                    │        │        │        │                    │（新臺幣）│        │            │              │
├──┼────┼──────────┼────┼────┼────┼──────────┼─────┼────┼──────┼───────┤
│ 一 │95.09.06│苗栗縣苑裡鎮興隆19之│乙○○  │Q8-2157 │        │                    │          │        │刑法第三百二│見被害人筆錄卷│
│    │9時許   │3號前               │        │（僅竊取│        │                    │          │        │十一條第一項│第80頁。      │
│    │        │                    │        │車牌）  │        │                    │          │        │第三款、第四│              │
│    │        │                    │        │        │        │                    │          │        │款結夥三人以│              │
│    │        │                    │        │        │        │                    │          │        │上、攜帶凶器│              │
│    │        │                    │        │        │        │                    │          │        │之加重竊盜罪│              │
│    │        │                    │        │        │        │                    │          │        │            │              │
├──┼────┼──────────┼────┼────┼────┼──────────┼─────┼────┼──────┼───────┤
│ 二 │95.09.06│苗栗縣苗栗市○○路34│駿毅工程│車號2368│95.09.06│以0000000000號行動電│不詳      │未遂    │刑法第三百二│被害人筆錄見偵│
│    │17時前之│3號旁               │有限公司│-HN號之 │17時    │話要求被害人支付贖金│          │        │十一條第一項│字第二八六三四│
│    │同日某時│                    │        │自用小客│        │                    │          │        │第三款、第四│號卷第122、123│
│    │        │                    │        │車      │        │                    │          │        │款結夥三人以│頁。          │
│    │        │                    │        │        │        │                    │          │        │上、攜帶凶器│              │
│    │        │                    │        │        │        │                    │          │        │之加重竊盜罪│              │
│    │        │                    │        │        │        │                    │          │        │，刑法第三百│              │
│    │        │                    │        │        │        │                    │          │        │四十六條第三│              │
│    │        │                    │        │        │        │                    │          │        │項、第一項之│              │
│    │        │                    │        │        │        │                    │          │        │恐嚇取財未遂│              │
│    │        │                    │        │        │        │                    │          │        │罪          │              │
├──┼────┼──────────┼────┼────┼────┼──────────┼─────┼────┼──────┼───────┤
│ 三 │95.09.08│臺中縣大甲鎮○○路24│戊○○  │車號X2-0│95.09.08│以0000000000號行動電│三萬元    │既遂，由│刑法第三百二│被害人筆錄見偵│
│    │5時前之 │2號之1前            │        │660號之 │5時     │話，要求被害人匯款至│          │姊夫吳榮│十一條第一項│字第二八六三四│
│    │同日某時│                    │        │自用小客│        │郵局，帳號0000000000│          │隆匯款  │第三款、第四│號卷第124、125│
│    │        │                    │        │車      │        │8947號，劉景瑞帳戶  │          │        │款結夥三人以│頁。          │
│    │        │                    │        │        │        │                    │          │        │上、攜帶凶器│              │
│    │        │                    │        │        │        │                    │          │        │之加重竊盜罪│              │
│    │        │                    │        │        │        │                    │          │        │，刑法第三百│              │
│    │        │                    │        │        │        │                    │          │        │四十六條第一│              │
│    │        │                    │        │        │        │                    │          │        │項之恐嚇取財│              │
│    │        │                    │        │        │        │                    │          │        │既遂罪      │              │
├──┼────┼──────────┼────┼────┼────┼──────────┼─────┼────┼──────┼───────┤
│ 四 │95.09.08│臺中縣梧棲鎮○○路69│庚○○  │車號8H-7│95.09.08│以電話要求被害人支付│三萬元    │既遂    │刑法第三百二│見被害人筆錄卷│
│    │6時30分 │9號旁               │        │687號之 │11時38分│贖金，並令被害人乘坐│          │        │十一條第一項│第22、23頁。  │
│    │        │                    │        │自用小客│許      │計程車至臺中縣清水鎮│          │        │第三款、第四│              │
│    │        │                    │        │車      │        │紫雲巖當面交付現金款│          │        │款結夥三人以│              │
│    │        │                    │        │        │        │項                  │          │        │上、攜帶凶器│              │
│    │        │                    │        │        │        │                    │          │        │之加重竊盜罪│              │
│    │        │                    │        │        │        │                    │          │        │，刑法第三百│              │
│    │        │                    │        │        │        │                    │          │        │四十六條第一│              │
│    │        │                    │        │        │        │                    │          │        │項之恐嚇取財│              │
│    │        │                    │        │        │        │                    │          │        │既遂罪      │              │
├──┼────┼──────────┼────┼────┼────┼──────────┼─────┼────┼──────┼───────┤
│ 五 │95.09.10│臺中縣龍井鄉山腳村18│丙○○  │車號D6-3│95.09.10│以0000000000號行動電│一萬二千元│既遂    │刑法第三百二│被害人筆錄見偵│
│    │13時前之│鄰龍山街95巷內      │        │182號之 │13時許  │話，要求被害人匯款至│          │        │十一條第一項│字第二八六三四│
│    │同日某時│                    │        │自用小客│        │郵局，帳號0000000000│          │        │第三款、第四│號卷第127、128│
│    │        │                    │        │車      │        │7401號，劉勇成帳戶  │          │        │款結夥三人以│頁。          │
│    │        │                    │        │        │        │                    │          │        │上、攜帶凶器│              │
│    │        │                    │        │        │        │                    │          │        │之加重竊盜罪│              │
│    │        │                    │        │        │        │                    │          │        │，刑法第三百│              │
│    │        │                    │        │        │        │                    │          │        │四十六條第一│              │
│    │        │                    │        │        │        │                    │          │        │項之恐嚇取財│              │
│    │        │                    │        │        │        │                    │          │        │既遂罪      │              │
├──┼────┼──────────┼────┼────┼────┼──────────┼─────┼────┼──────┼───────┤
│ 六 │95.09.12│彰化縣彰化市鄰○○街│壬○○  │車號A7-0│95.09.12│以0000000000號行動電│四萬五千元│既遂    │刑法第三百二│被害人筆錄見偵│
│    │6時許   │66巷1弄5號前        │        │507號之 │12時許  │話，要求被害人匯款至│          │        │十一條第一項│字第二八六三四│
│    │        │                    │        │自用小客│        │郵局，帳號0000000000│          │        │第三款、第四│號卷第129、130│
│    │        │                    │        │車      │        │7401號，劉勇成帳戶  │          │        │款結夥三人以│頁。          │
│    │        │                    │        │        │        │                    │          │        │上、攜帶凶器│              │
│    │        │                    │        │        │        │                    │          │        │之加重竊盜罪│              │
│    │        │                    │        │        │        │                    │          │        │，刑法第三百│              │
│    │        │                    │        │        │        │                    │          │        │四十六條第一│              │
│    │        │                    │        │        │        │                    │          │        │項之恐嚇取財│              │
│    │        │                    │        │        │        │                    │          │        │既遂罪      │              │
├──┼────┼──────────┼────┼────┼────┼──────────┼─────┼────┼──────┼───────┤
│ 七 │95.09.12│彰化縣和美鎮○○路13│子○○  │車號A7-1│95.09.12│以0000000000號行動電│五萬元    │既遂    │刑法第三百二│被害人筆錄見偵│
│    │6時許   │5號前               │        │117號之 │13時許  │話，要求被害人匯款至│          │        │十一條第一項│字第二八六三四│
│    │        │                    │        │自用小客│        │郵局，帳號0000000000│          │        │第三款、第四│號卷第131、132│
│    │        │                    │        │車      │        │7401號，劉勇成帳戶  │          │        │款結夥三人以│頁。          │
│    │        │                    │        │        │        │                    │          │        │上、攜帶凶器│              │
│    │        │                    │        │        │        │                    │          │        │之加重竊盜罪│              │
│    │        │                    │        │        │        │                    │          │        │，刑法第三百│              │
│    │        │                    │        │        │        │                    │          │        │四十六條第一│              │
│    │        │                    │        │        │        │                    │          │        │項之恐嚇取財│              │
│    │        │                    │        │        │        │                    │          │        │既遂罪      │              │
├──┼────┼──────────┼────┼────┼────┼──────────┼─────┼────┼──────┼───────┤
│ 八 │95.09.28│臺中縣潭子鄉○○○路│辛○○  │車號5G-1│95.09.28│以電話要求被害人匯款│二萬六千元│既遂    │刑法第三百二│被害人筆錄見偵│
│    │9時許   │94巷76號旁          │        │083號（ │16時許  │至郵局，帳號00000000│          │        │十一條第一項│字第二八六三四│
│    │        │（起訴書誤載為南投縣│        │起訴書誤│        │327401號，劉勇成帳戶│          │        │第三款、第四│號卷第133、134│
│    │        │南投市○○路29巷30號│        │載為車號│        │                    │          │        │款結夥三人以│頁。          │
│    │        │）                  │        │5G-1038 │        │                    │          │        │上、攜帶凶器│              │
│    │        │                    │        │號）之自│        │                    │          │        │之加重竊盜罪│              │
│    │        │                    │        │用小客車│        │                    │          │        │，刑法第三百│              │
│    │        │                    │        │        │        │                    │          │        │四十六條第一│              │
│    │        │                    │        │        │        │                    │          │        │項之恐嚇取財│              │
│    │        │                    │        │        │        │                    │          │        │既遂罪      │              │
└──┴────┴──────────┴────┴────┴────┴──────────┴─────┴────┴──────┴───────┘
